【裁判字號】    99,易,1305
【裁判日期】    991231
【裁判案由】    業務侵占
【裁判全文】
臺灣彰化地方法院刑事判決              99年度易字第1305號
公  訴  人  臺灣彰化地方法院檢察署檢察官
被      告  嚴舶仁
上列被告因業務侵占案件，經檢察官提起公訴（99年度偵字第
8890號） ，本院判決如下：
    主  文
嚴舶仁犯如附表示所示之罪，各處如附表所示之刑，應執行有期
徒刑拾月，緩刑年。
    事  實
一、嚴舶仁自民國97年5月間起擔任「冠林服裝行」（址設彰化
    縣彰化市○○路168巷124號，負責人為吳宗霖）之業務員，
    負責業務拓展、收取客戶貨款等業務，為從事業務之人。竟
    意圖為自己不法之所有，自98年10月6日起迄至同年12月15
    日止，利用職務之便，於附表所示之時間，向附表所示「讓
    你好看」等客戶，收取如附表所示貨款（各家之貨款額如附
    表所示，合計28萬628元），竟未繳回冠林服裝行，而於各
    該收款時、地，將業務上所持有之如附表所示之金額，予以
    侵占入己。嗣冠霖服裝行之會計姚秋英清查帳目後，查覺有
    異，始悉上情。
二、案經告訴人吳宗霖訴由臺灣彰化地方法院檢察署檢察官偵查
    起訴。
    理  由
壹、程序方面：
一、按除被告所犯為死刑、無期徒刑、最輕本刑為3年以上有期
    徒刑之罪或高等法院管轄第一審案件者外，於前條第1項程
    序進行中，被告先就被訴事實為有罪之陳述時，審判長得告
    知被告簡式審判程序之旨，並聽取當事人、代理人、辯護人
    及輔佐人之意見後，裁定進行簡式審判程序；除簡式審程序
    及簡易程序案件外，第一審應行合議審判，刑事訴訟法第27
    3條之1第1項、第284條之1分別定有明文。本件被告等所涉
    係死刑、無期徒刑、最輕本刑為3年以上有期徒刑之罪罪或
    高等法院管轄第一審案件以外之罪，並於本院行準備程序時
    就被訴事實為有罪之陳述，本院合議庭依前揭規定，經評議
    結果，裁定改由1名法官獨任行簡式審判程序，先予敘明。
二、現行刑事訴訟法為保障被告之反對詰問權，排除具有虛偽危
    險性之傳聞證據，以求實體真實之發見，於該法第159 條第
    1項明定被告以外之人於審判外之言詞或書面陳述，除法律
    有規定者外，不得作為證據。本件檢察官及被告於本院準備
    程序及審理程序中，並未就本案卷內證據資料之證據能力提
    出爭執，且迄於言詞辯論終結前，均未主張有刑事訴訟法第
    159條第1項不得為證據之情形，應認均已同意本案卷內之證
    據資料均得作為本案證據，且經本院審酌後，認無不適當之
    情形，是本案卷內之證據均有證據能力，合先敘明。
貳、實體方面：
一、上揭犯罪事實，業據被告嚴舶仁於偵審中，坦承不諱，核與
    告訴人吳宗霖及證人姚秋英於偵查中證述情節相符，並有彰
    化縣政府99年7月16日府建商字第0990336748號函影本1張及
    銷貨明細表8張等資料在卷足憑，足認被告自白與事實相符
    ，應可採信。本件罪證明確，被告嚴舶仁之犯行，足以認定
    。
二、核被告嚴舶仁所為，係犯刑法第336條第2項之業務侵占罪。
    被告所為附表所示多次犯行，時間有異、犯意各別，應分論
    併罰。爰審酌被告之素行、犯罪目的、手段、所生之危害暨
    業與告訴人達成調解，獲得原諒與其犯罪後坦承犯行，態度
    良好等一切情狀，各量如附表主文欄所示之刑，並定應執之
    刑，以示懲戒。又查被告前未曾因故意犯罪受有期徒刑以上
    刑之宣告，有臺灣高等法院被告前案紀錄表1份附卷可憑，
    渠等因一時失慮致罹刑章，犯罪後坦承犯行，深表悔意，經
    此偵審教訓後，應知警惕而無再犯之虞，本院因認所宣告之
    刑，以暫不執行為適當，爰各依刑法第74條第1項第1款規定
    ，併予宣告緩刑3年，以勵自新。
據上論斷，應依刑事訴訟法第273條之1第1項、第299條第1項前
段，刑法第336條第2項、第51條第5款、第74條第1項第1款，刑
法施行法第1條之1，判決如主文。
本案經檢察官朱健福到庭執行職務。
中    華    民    國    99    年    12    月    31    日
                刑事第三庭            法  官  洪志賢
以上正本證明與原本無異。
如不服本判決應於收受判決後10日內向本院提出上訴書狀，並
應敘述具體理由。其未敘述上訴理由者，應於上訴期間屆滿後
20日內向本院補提理由書(均須按他造當事人之人數附繕本)
「切勿逕送上級法院」。
告訴人或被害人對於判決如有不服具備理由請求檢察官上訴者，
其上訴期間之計算係以檢察官收受判決正本之日期為準。
中    華    民    國    99    年    12    月    31    日
                                      書記官  許億先
附錄本案論罪科刑法條全文：
中華民國刑法第336條
（公務公益侵占罪、業務侵占罪）
對於公務上或因公益所持有之物，犯前條第 1 項之罪者，處 1
年以上 7 年以下有期徒刑，得併科 5 千元以下罰金。
對於業務上所持有之物，犯前條第 1 項之罪者，處 6 月以上
5 年以下有期徒刑，得併科 3 千元以下罰金。
前二項之未遂犯罰之。

司法院資訊處製作；財團法人民間司法改革基金會備份。
